【裁判字號】    90,交上易,223
【裁判日期】    900731
【裁判案由】    過失傷害
【裁判全文】
臺灣高等法院刑事判決                            九十年度交上易字第二二三號
    上  訴  人
    即  被  告  乙○○
右上訴人因過失傷害案件，不服臺灣板橋地方法院八十九年度交易字第六○三號，中
華民國九十年五月十五日第一審判決（起訴案號：臺灣板橋地方法院檢察署八十九年
度偵字第三一六八號）提起上訴，本院判決如左：
    主  文
上訴駁回。
    事實及理由
一、本案經本院審理結果，認第一審判決上訴人即被告乙○○過失傷害人，處拘役伍
    拾日，並諭知易科罰金折算標準。經核認事用法並無不合，量刑亦屬允當，應予
    維持，並引用第一審判決書記載之事實、證據理由（如附件）。
二、被告上訴於本院辯稱係告訴人之機車撞及被告之機車，並指稱台灣省台北區車輛
    事故鑑定委員會鑑定錯誤，被告無過失云云。惟查，依卷附之照片顯示，被告騎
    乘之機車係前葉子板前頭稍右處受損，而告訴人騎乘之機車之撞擊點在前輪左上
    方處（見偵查卷第十四、第十五頁），據此，已堪認係被告騎乘機車撞擊告訴人
    之機車，且被告於原審調查中亦供稱：「我是從告訴人的車頭處撞上的，並不是
    從告訴人的車尾撞上的。」等語（見原審卷第三十七頁），另查被告於原審亦迭
    稱雙方均有過失等語，是其於本院否認過失，指稱鑑定結果有誤，辯稱係告訴人
    騎之機車撞擊伊之機車云云，自係卸責之詞，不足採信。原判決既無違誤，其上
    訴即為無理由，應予駁回。
據上論斷，應依刑事訴訟法第三百六十八條、第三百七十三條，判決如主文。
本案經檢察官李良忠到庭執行職務。
中      華      民      國    九十      年      七      月    三十一    日
                              臺灣高等法院交通法庭
                                  審判長法  官  陳  祐  輔
                                        法  官  陳  國  文
                                        法  官  蔡  國  在
右正本證明與原本無異。
不得上訴。
                                        書記官  錢  艷  鳳
中      華      民      國     九十     年      七      月    三十一    日
附錄本件論罪科刑所用法條：
中華民國刑法第二百八十四條第一項
因過失傷害人者，處六月以下有期徒刑、拘役或五百元以下罰金，致重傷者，處一年
以下有期徒刑、拘役或五百元以下罰金。
附件：
臺灣板橋地方法院刑事判決                        八十九年度交易字第六○三號
    公  訴  人  臺灣板橋地方法院檢察署檢察官
    被      告  乙○○  女二十五歲（民國○○○年○月○○日生）
                        住臺北縣板橋市○○路○段三十一巷八十九弄二號
                        身分證統一編號：Ｚ000000000號
右列被告因過失傷害案件，經檢察官提起公訴（八十九年度偵字第三一六八號），本
院判決如左：
    主  文
乙○○因過失傷害人，處拘役伍拾日，如易科罰金，以參佰元折算壹日。
    事  實
一、乙○○於民國八十八年十一月二十六日上午七時許，駕駛車牌號碼ＱＵＸ-三五
    九號輕型機車，沿臺北縣板橋市○○街，由南往北方向行駛，於行經懷德街與同
    街一二七巷巷口時，本應注意車輛行駛時，駕駛人應注意車前狀況，隨時採取必
    要之安全措施；又車輛行至無號誌之交岔路口，同為直行車，左方車應暫停讓右
    方車先行，而依當時視線、路況，並無不能注意之情事，乙○○竟疏於注意，適
    其右方有甲○○駕駛車號ＧＪＧ-四一八號重型機車，自懷德街一二七巷駛出，
    且已行至懷德街巷口中心處，乙○○因未注意車前狀況，且未讓其先行致兩車閃
    避不及，乙○○之機車車頭撞及甲○○駕駛之機車左前車身，造成甲○○機車倒
    地，並使甲○○受有右臏骨粉碎性骨折之傷害。
二、案經被害人甲○○訴由臺北縣警察局海山分局報請臺灣板橋地方法院檢察署檢察
    官偵查起訴。
    理  由
一、訊據被告乙○○固不否認有於前開時、地，因過失與告訴人甲○○發生車禍肇事
    之事實，僅辯以：伊駕駛機車沿懷德街直走，突然告訴人甲○○駕駛機車從懷德
    街一二七巷出來，伊閃避不及而發生車禍，雙方應同有過失；又告訴人本即有傷
    在身，其所受傷勢非定然由伊造成，診斷書所記載之傷勢，可能係告訴人原有之
    傷害云云。經查，右揭事實，業據告訴人甲○○指述歷歷，且有現場草圖、道路
    交通事故調查報告表、現場照片四禎附卷可佐。而按車輛行駛時，駕駛人應注意
    車前狀況，隨時採取必要之安全措施；又按車輛行至無號誌之交岔路口，同為直
    行車，左方車應暫停讓右方車先行，道路交通安全規則第九十四條第三項、第一
    百零二條第一項第二款定有明文。而依當時路狀，又無不能注意之情形，被告既
    未注意車前狀況，且未禮讓由其右方駛出，已到達路口中心處之告訴人車輛先行
    ，竟疏不注意逕而貿然行駛，肇致本件事故，被告有過失甚為明確。且本件經送
    請臺灣省臺北區車輛事故鑑定委員會鑑定，亦同此認定，有該委員會北鑑字第八
    九三九二號函一紙附卷足稽。又告訴人因本件車禍受有右臏骨粉碎性骨折之傷害
    ，有亞東紀念醫院診斷證明書一紙在卷可證。被告雖又質疑此傷害非伊所造成，
    而係告訴人本有之傷勢云云，然經本院函詢亞東紀念醫院有關告訴人傷診紀錄，
    告訴人係於八十八年十月十九日入院診治右臏骨開放性骨折，同年十月二十五日
    出院，同年十一月二十六日復因本件車禍再度骨折，經施全臏骨摘除術治療後，
    於同年十一月二十九日出院，至八十九年二月十日檢查時，右膝功能未能恢復，
    此有該院九○亞歷六四－一字第○五三七號函在卷可稽，足見告訴人雖有舊傷，
    但經本件車禍事故後，其右臏骨再度骨折，且使其身體受有更嚴重之傷害，而非
    僅為舊有之傷勢，被告之過失行為確與告訴人身體受傷之結果，有相當因果關係
    ，綜上事證足認被告過失傷害犯行明確，應依法論處。
二、核被告所為，係犯刑法第二百八十四條第一項前段之過失傷害罪。爰審酌被告並
    無前科，有臺灣高等法院檢察署刑案紀錄簡覆表在卷可稽，其因一時疏失罹犯本
    罪，惡性非重，惟其遲未賠償告訴人所受傷害，且衡其犯罪所生危害、手段等一
    切情狀，量處如主文所示之刑。又刑法第四十一條業於九十年一月四日經立法院
    修正通過，並經總統於九十年一月十日公布，而於同年一月十二日生效施行，其
    修正條文為：「犯最重本刑為五年以下有期徒刑以下之刑之罪，而受六個月以下
    有期徒刑或拘役之宣告，因身體、教育、職業、家庭之關係或其他正當事由，執
    行顯有困難者，得以一元以上三元以下折算一日，易科罰金。但確因不執行所宣
    告之刑，難收矯正之效，或難以維持法秩序者，不在此限。」「併合處罰之數罪
    ，均有前項情形，其應執行之刑逾六月者，亦同」，核與修正前刑法第四十一條
    相較，修正後條文顯較有利於被告，故本件於宣告如主文所示拘役刑外，並適用
    修正後刑法第四十一條第一項前段規定，諭知易科罰金之折算標準。
據上論斷，應依刑事訴訟法第二百九十九條第一項前段、刑法第二條第一項前段、第
二百八十四條第一項前段、第四十一條第一項前段、罰金罰鍰提高標準條例第一條前
段、第二條，判決如主文。
本案經檢察官賴惠慈到庭執行職務。
中      華      民      國      九十      年      五      月    十五    日
                                  臺灣板橋地方法院交通法庭
                                          法  官  林漢強


司法院資訊處製作；財團法人民間司法改革基金會備份。
